臺灣臺南地方法院刑事判決
110年度交訴字第92號
公  訴  人  臺灣臺南地方檢察署檢察官
被      告  許侑梃  （原名許富翔）




選任辯護人  蕭棋云律師
上列被告因過失致死案件，經檢察官提起公訴（110年度營偵字
第249號），被告就被訴事實為有罪之陳述，本院裁定進行簡式
審判程序，判決如下：
    主  文
許侑梃犯過失致人於死罪，處有期徒刑陸月，如易科罰金，以新
臺幣壹仟元折算壹日。緩刑貳年，並應履行如附件二所示內容之
賠償義務。 
    事實及理由
一、本件除應於證據欄補充：「被告許侑梃於本院審理時之自白
    」外，其餘之犯罪事實及證據均引用本件起訴書之記載（如
    附件一）。
二、核被告所為，係犯刑法第276條之過失致人於死罪。被告肇
    事後留在現場，並於警方尚未能發覺其本案犯行之前，即主
    動坦承其為肇事人等情，業據被告於警詢時供承在卷，並有
    臺南市政府警察局學甲分局道路交通事故肇事人自首情形紀
    錄表在卷可按，故被告於前開犯行未發覺前即主動坦承犯案
    並接受裁判，爰依刑法第62條規定減輕其刑。爰審酌被告與
    被害人李俊賢就本案車禍發生之過失情節程度，以及被告於
    犯後坦承犯行，復參酌被告係高職畢業、目前從事消防安全
    工作、已婚、育有兩子之智識程度、生活狀況等一切情狀，
    量處如主文所示之刑，並諭知易科罰金之折算標準。
三、被告未曾因故意犯罪受有期徒刑以上刑之宣告，有臺灣高等
    法院被告前案紀錄表在卷可佐，茲念其因一時失慮而觸法，
    犯後坦承犯行，且已與被害人家屬達成和解，則其經此偵審
    及科刑教訓，應知所警惕，信無再犯之虞，本院因認其所宣
    告之刑以暫不執行為適當，爰併宣告如主文所示之緩刑期間
    ，以啟自新。再者，被告尚未依如附件二所示和解書所載內
    容全數賠償，為確保被告能如數給付，以維護被害人家屬之
    權益，因認本件緩刑宣告有依刑法第74條第2項第3款規定為
    附記事項之必要，爰命被告應依如附件二所示和解書內容給
    付賠償金。又倘若被告不履行此一負擔，情節重大，足認原
    宣告之緩刑難收其預期效果，而有執行刑罰之必要者，依刑
    法第75條之1第1項第4款規定，得撤銷緩刑宣告，附此敘明
    。
據上論斷，應依刑事訴訟法第273條之1第1項、第299條第1項前
段、第310條之2、第454條第2項，判決如主文。
本案經檢察官莊士嶔偵查起訴、檢察官黃慶瑋到庭執行職務。
中　　華　　民　　國　　110 　年　　10　　月　　14　　日
　　　　　　　　　刑事第十五庭  法　官　莊政達
以上正本證明與原本無異。
如不服本判決應於收受本判決後20日內向本院提出上訴書狀，並
應敘述具體理由。其未敘述上訴理由者，應於上訴期間屆滿後20
日內向本院補提理由書狀（均須按他造當事人之人數附繕本）「
切勿逕送上級法院」。 
  　　　　　　　　　　　　　　　書記官　歐慧琪
中　　華　　民　　國　　110 　年　　10　　月　　14　　日
附錄本案論罪科刑法條：
中華民國刑法第276條
因過失致人於死者，處 5 年以下有期徒刑、拘役或 50 萬元以
下罰金。

【附件一】 
臺灣臺南地方檢察署檢察官起訴書
                                    110年度營偵字第249號
　　被　　　告　許富翔　男　38歲（民國00年0月00日生）
　　　　　　　　　　　　住臺南市○○區○○○街00號
　　　　　　　　　　　　居新北市○○區○○路0段0000號0樓
　　　　　　　　　　　　國民身分證統一編號：Z000000000號
上列被告因過失致死案件，已經偵查終結，認應提起公訴，茲將
犯罪事實及證據並所犯法條分敘如下：
　　　　犯罪事實
一、許富翔於民國109年10月2日17時41分許，駕駛車牌號碼000-
    0000號自用小客車，沿臺南市北門區臺17線公路南下車道由
    北往南行駛，行經該路段143.8公里處欲右轉時，其本應注
    意右轉彎時，應顯示方向燈，且依當時天候晴，午後有暮光
    ，柏油路面乾燥無缺陷，無障礙物，視距良好等情事，並無
    不能注意之情事，竟疏未注意而未打方向燈即逕行右轉，適
    李俊賢於上開時間駕駛車牌號碼000-0000號普通重型機車行
    於許富翔所駕前開車輛右方，2車因而發生碰撞，致李俊賢
    人車倒地後受有頭部外傷、顱骨破裂等傷害，經送醫後仍不
    治死亡。
二、案經李俊賢之女李敏君告訴偵辦。
　　　　證據並所犯法條
一、證據清單及待證事實：
編號 證據名稱 待證事實 1 被告許富翔於警詢及偵查中之供述 被告有於上揭時地，駕駛車牌號碼000-0000號自用小客車，與被害人李俊賢騎乘車牌號碼000-0000號普通重型機車發生碰撞事故，被害人因此死亡之事實。 2 道路交通事故現場圖、道道路交通事故調查報告表（一）（二）各1紙、現場（含雙方車損）照片、現場行車紀錄器檔案畫面翻拍照片  ⑴案發當時天候晴有暮光，視距良好，柏油路面乾燥，路面無缺陷、無障礙物，客觀上並無不能注意情事之事實。 ⑵關於本件車禍事故之碰撞發生經過，係如犯罪事實欄所述之事實。   3 本署相驗筆錄、相驗屍體證明書、檢驗報告書及相驗照片等件   被害人李俊賢因被告之上揭駕車行為致頭部外傷、顱骨破裂，經過送醫後仍於同日死亡之事實。    4 臺南市車輛行車事故鑑定會110年3月26日南市交鑑字第1100404947號函所附之臺南市車輛行車事故鑑定委員會鑑定意見書 關於本件肇事責任，經臺南市車輛行車事故鑑定會認定為：被害人李俊賢駕駛普通重型機車，駛出路面邊緣，右側超車，未注意車前狀況，為肇事原因；被告駕駛自用小客車，右轉未依規定顯示方向燈，轉彎車未禮讓直行車先行，同為肇事原因之事實。   8 臺南市政府警察局學甲分局道路交通事故肇事人自首情形紀錄表 被告在場承認其為本件交通事故肇事者之事實。 
二、核被告許富翔所為，係犯刑法第276條過失致死罪嫌。
三、依刑事訴訟法第251條第1項提起公訴。
　　此　致
臺灣臺南地方法院
中　　華　　民　　國　 110　　年　　5 　　月　　4 　　日
　　　　　　　　　　　　　　　檢察官　 莊 士 嶔
本件證明與原本無異
中　　華　　民　　國　 110　　年　　5 　　月　　14　　日
                              書記官   蔡 素 雅